【裁判字號】    90,毒抗,211
【裁判日期】    900809
【裁判案由】    聲請觀察勒戒
【裁判全文】
臺灣高等法院高雄分院刑事裁定                      九十年度毒抗字第二一一號
      抗  告  人
      即  被  告  甲○○
右抗告人違反毒品危害防制條例案件，經檢察官聲請觀察勒戒，不服臺灣高雄地方法
院中華民國九十年七月六日刑事裁定（九十年度毒聲字第四一二一號），提起抗告，
本院裁定如左：
      主      文
抗告駁回。
      理      由
一、本件抗告意旨略以：（一）抗告人於檢驗前，因感冒不適，而到岡山鎮鴻德大藥
    局購買「嗽康」，治療感冒，不知道「嗽康」內含有「可待因」，因此檢驗時呈
    陽性反應，以致引起誤會。（二）抗告人深知吸毒者沒有好下場，抗告人萬萬不
    敢以身試法，抗告人因還有三名幼子待抗告人養育照顧，在於五月八日岡山分局
    通知檢驗，抗告人毫不遲疑就去檢驗，如有吸毒，怎敢去分局採尿檢驗。故而請
    求將抗告人尿液乙罐，送至高雄醫學院再檢，以便查明真相。為此，爰依法提起
    抗告，請求將原裁定撤銷，更為適法之裁定云云。
二、經查：抗告人即被告甲○○經警於九十年五月八日通知其至警局說明並採集尿液
    ，經送台灣檢驗科技股份有限公司檢驗結果，呈甲基安非他命陽性反應，有台灣
    檢驗科技股份有限公司九十年五月二十一日報告編號：KＺ0000000000
    00號尿液檢驗報告書一份附卷可稽，而該公司係採酵素免疫分析法EIA及氣相
    層析質譜儀GC/MS法二種檢驗方法加以篩檢並確認，均呈現甲基安非他命陽性反
    應之事實（詳見偵查卷第九頁）；而以此雙重檢驗方法作藥物及其代謝產物之定
    性及定量分析，當無偽陽性反應，其檢驗結果自屬可採，是以，抗告人請求將抗
    告人之尿液乙罐送至高雄醫學院再為複驗，經核並無必要。何況行政院衛生署於
    七十九年十月九日以七九、十、九衛署藥字第九○四一四二號公告將「安非他命
    」列入麻醉藥品管理條例第二條第四款所定「化學合成麻醉藥品」管理，並禁止
    非法持有及施打、吸用，因此市售之成藥不可能含有安非他命之成分，益徵抗告
    人確實曾於九十年五月八日上午十一時四十分許起回溯二十四小時內之某時許，
    在高雄縣市地區某處，施用第二級毒品甲基安非他命一次無訛，抗告人矢口否認
    有施用第二級毒品甲基安非他命，顯係卸責之詞，參以抗告人於八十七年間因涉
    嫌施用毒品案件，經台灣高雄地方法院以八十七年度毒聲字第三一五九號裁定送
    臺灣高雄看守所附設勒戒處所觀察、勒戒後，認無繼續施用毒品之傾向，經臺灣
    高雄地方法院檢察署檢察官於民國八十七年十一月十九日以八十七年度偵字第二
    四七四七號為不起訴處分確定，有其前科紀錄表在本院卷可考。原審依毒品危害
    防治條例第二十條第一項及觀察勒戒處分執行條例第三條第一項規定，裁定將被
    告甲○○送勒戒處所觀察、勒戒，經核並無不合。抗告人抗告意旨，以服用「嗽
    康」感冒藥，以致尿液有安非他命陽性反應為由，指摘原裁定不當，所辯不足為
    採，其抗告為無理由，應予駁回。
三、據上論結，應依刑事訴訟法第四百十二條，裁定如主文。
中    華    民    國         九十       年      八      月      九      日
                              臺灣高等法院高雄分院刑事第七庭
                                  審判長法官  王光照
                                        法官  黃仁松
                                        法官  黃壽燕
右正本證明與原本無異。
不得再抗告。
                                      書記官蘇恒仁
中    華    民    國         九十       年      八      月     十四     日
                                                                      Ｈ


司法院資訊處製作；財團法人民間司法改革基金會備份。
